# 劳务成本贷方余额

提问人：feng313313 时间：2017-06-23 23:44:35
陈版，用工作量法作为完工百分比，在归集劳务成本，实际发生数与预计总成本按比率结转数不一致，劳务成本出现借方余额代表尚未完工成本，出现贷方余额代表什么含义呢？谢谢

回答人：chenyiwei
贷方余额表明累计实际发生的劳务成本小于按完工进度计算的截至目前应结转损益的部分，因此需要对该余额进行预提，类似于此前的预提费用。如果遇到此类情况，需谨慎考虑完工百分比是否被高估了，从而虚增了收入和毛利。